# 陈老师：仍是投资比例下降视同处置的问题

提问人：kelisme 时间：2010-12-13 21:42:39
请问陈老师，这种deemed disposal的依据能再给详细吗？我曾经几次想搜到您分析为什么可以视作部分处置股权的帖子，都没找到。我有同事人对这种方法很不能理解，还认为应该不做任何会计处理（相当于冲减了暗商誉）。您能再给个详细些的来源吗？

回答人：chenyiwei
你可以在本版面“搜索”功能下，使用“全文搜索”功能，搜索“deemed disposal”或者“视同处置”（搜索关键词外面可以套上半角双引号，这样成功率高些）试试看。我以前应该解答过这种视同处置方法的原理，即视同先按照原先的股权比例全体股东同比例增资，再由本公司转让新增的全部或部分股权给新股东。